臺灣板橋地方法院刑事判決　　　　　　　　　　　　九十一年度易字第一三五三號
　　公　訴　人　臺灣板橋地方法院檢察署檢察官
　　被　　　告　甲○○
右列被告因家庭暴力之妨害自由等案件，經檢察官提起公訴（九十一年度偵字第六八
二五號），本院判決如左：
    主  文
甲○○以加害生命之事，恐嚇他人致生危害於安全，處拘役伍拾日，如易科罰金以
佰元折算壹日。
被訴毀損部分，公訴不受理。
    事  實
一、甲○○前於民國（下同）八十七年四月二十七日因妨害公務案件，經臺灣花蓮地
    方法院判處有期徒刑五月，緩刑五年，於同年五月二十六日判決確定，現仍緩刑
    中。甲○○與其分居之妻丙○○間，尚具有家庭暴力防治法第三條第一款所定之
    家庭成員關係，惟甲○○仍不知悔改，於九十年七月二十八日凌晨一時許，前往
    丙○○所經營位於臺北縣板橋市○○街五六號之美容院，因丙○○不在店內，遂
    懷疑丙○○與男性友人外出，即至臺北縣板橋市○○路與中和市○○路○○路口
    處等候，於同日凌晨一時三十分許，丙○○恰行經該處，甲○○竟基於恐嚇之犯
    意，上前攔阻並以加害於生命之事，向丙○○恐嚇稱：「如敢離婚將要玉石俱焚
    」、「不然試試看」等語，使丙○○心生畏懼，致生危害於丙○○之安全。
二、案經丙○○訴由臺灣板橋地方法院檢察署檢察官偵查起訴。
    理  由
一、訊據被告甲○○固供認曾於九十年七月二十八日凌晨一時三十分許，在臺北縣板
    橋市○○路與中和市○○路口處碰到告訴人丙○○乙節屬實，惟矢口否認有右開
    被訴之恐嚇危害安全犯行，辯稱：伊沒有講恐嚇的話，是等到她（告訴人丙○○
    ）的姐姐來了，才離開云云。惟查右開事實，業據告訴人丙○○於檢察官偵查及
    本院調查時指訴綦詳，核與在場之證人即丙○○之姊乙○○於本院調查時具結所
    證陳：伊與其丈夫過去有看到被告與告訴人在吵架、拉扯，因為告訴人想離婚而
    被告不同意，伊告訴被告如果雙方沒有感情，為何不離婚？被告就對伊說，如果
    離婚就要玉石俱焚，伊問他幹嘛要這樣，是要殺她？被告回答說，不然就試試看
    ，告訴人在旁邊都有聽到，被告不是主動說要殺告訴人，伊沒有聽到被告說要毀
    容的話，伊聽到被告說的這些話不會害怕，因為伊不是當事人，後來講到三點多
    ，就各自離開等情相符（見九十一年七月五日訊問筆錄）。復經本院當庭勘驗告
    訴人所提出錄音帶，其內容係被告與證人乙○○之對話，被告有提到要玉石俱焚
    ，乙○○問被告是不是要殺她，被告起先並沒有回應，後來才說不然試試看，並
    沒有聽到被告有說要毀容的話等情，嗣被告亦當庭表明對於錄音帶勘驗之結果無
    意見等語（均見九十一年七月十九日審判筆錄），足徵告訴人丙○○所指訴被告
    甲○○確有上開恐嚇犯行乙節，應與事實相符而堪予採信，至於公訴意旨謂被告
    係向告訴人恐嚇稱：「如敢離婚，將要殺掉、毀容」等語，核與證人乙○○證述
    之情節及錄音帶之內容不符，容有未洽，應予指明。又按刑法第三百零五條之罪
    ，僅以受惡害之通知者心生畏懼而有不安全之感覺為已足，不以發生客觀上之危
    害為要件，而本案告訴人丙○○於聽聞被告上開恐嚇言詞後，因心生畏懼向臺灣
    板橋地方法院檢察署提出告訴，則致生危害於告訴人身體安全之情事亦堪以認定
    ，從而被告矢口否認有恐嚇犯行，並空言辯稱因告訴人打電話騷擾其生病中的母
    親才講要玉石俱焚云云，無非係事後圖卸刑責之詞，均無可採。故本案事證明確
    ，被告犯行洵堪認定，應予依法論科。
二、被告甲○○以加害生命之事，恐嚇丙○○致生危害於安全，所為係犯刑法第三百
    零五條之恐嚇危害安全罪。爰審酌被告甲○○前有如事實欄所載之犯罪科刑紀錄
    ，有臺灣高等法院檢察署刑案紀錄簡覆表乙份在卷可參，及其犯罪動機、目的、
    手段、所生之危害及犯罪後猶飾詞卸責之態度等一切情狀，量處如主文第一項所
    示之刑，並諭知易科罰金之折算標準，以資懲儆。
三、公訴意旨另以：被告甲○○於九十年七月上旬之某日上午八時許，因丙○○徹夜
    未歸，即至臺北縣板橋市○○街五六號找丙○○理論，因要求丙○○先將店門拉
    起遭拒，甲○○竟基於毀損之故意，用力拉扯店內玻璃櫃把手，致令不堪用，足
    以生損害於丙○○，因認被告尚涉犯刑法第三百五十四條之毀損罪嫌等語。惟按
    告訴乃論之罪，告訴人於第一審辯論終結前得撤回其告訴，又告訴經撤回者，應
    諭知不受理之判決，並得不經言詞辯論為之，刑事訴訟法第二百三十八條第一項
    、第三百零三條第三款及第三百零七條分別定有明文。經查本件告訴人丙○○告
    訴被告甲○○涉嫌毀損罪嫌部分，公訴人認被告係觸犯刑法第三百五十四條之毀
    損罪，依同法第三百五十七條之規定，須告訴乃論。嗣因告訴人丙○○於本院九
    十一年七月五日庭訊時，明確表示願意撤回毀損部分告訴之旨，有該日之訊問筆
    錄乙份附卷可憑，揆諸前開之規定，本件被告甲○○被訴毀損罪嫌部分，爰不經
    言詞辯論逕為如主文第二項不受理之諭知。
據上論斷，應依刑事訴訟法第二百九十九條第一項前段、第三百零三條第三款、第三
百零七條，刑法第三百零五條、第四十一條第一項前段，罰金罰鍰提高標準條例第一
條前段、第二條，判決如主文。
本案經檢察官鄭嘉欣到庭執行職務
中      華      民      國      九十一      年      八      月    二    日
                                臺灣板橋地方法院刑事第三庭
                                      法  官    陳志揚
右正本證明與原本無異。
如不服本判決，應於判決送達後十日內向本院提出上訴狀 (應附繕本) ，上訴於
臺灣高等法院。
                                      書記官    陳慶樹
中      華      民      國      九十一      年      九     月     四    日
附錄本案論罪科刑法條全文：
刑法第三百零五條
  以加害生命、身體、自由、名譽、財產之事，恐嚇他人致生危害於安全者，處二年
  以下有期徒刑、拘役或三百元以下罰金。
